臺灣高雄地方法院刑事判決　　　　　　　96年度易字第1925號
公　訴　人　臺灣高雄地方法院檢察署檢察官
被　　　告　甲○○
　　　　　　　　　　（現於臺灣臺東戒治所執行戒治）
上列被告因恐嚇取財案件，經檢察官提起公訴（96年度偵緝字第
909 號），被告於本院準備程序中就被訴事實為有罪之陳述，受
命法官於聽取當事人之意見後，本院合議庭裁定改由受命法官獨
任以簡式審判程序審理，判決如下：
    主  文
甲○○犯恐嚇取財罪，處有期徒刑柒月，減為有期徒刑參月又拾
伍日，如易科罰金，以銀元參佰元即新臺幣玖佰元折算壹日。
    事  實
一、甲○○明知於民國95年5月13日下午4時許於其高雄縣內門鄉
    中埔村小烏山41之1 號鴿舍發現、腳環記載羅先生及手機號
    碼之賽鴿1 隻，係於飛行訓練途中迷失路徑，隨其所飼養之
    鴿群飛入其鴿舍，竟意圖為自己不法之所有，基於恐嚇取財
    之犯意，於95年5 月14日中午12時28分，根據賽鴿腳環上之
    手機號碼，以電話向羅明堂恫稱有1 隻鴿子在伊手上，要求
    羅明堂到屏東縣里港鄉里港橋下交付新台幣（下同）2,000
    元，否則不將鴿子返還等語，羅明堂因此心生畏懼，而依其
    要求於同日下午1 時30分許在上開地點交付2,000 元，嗣因
    羅明堂未領得賽鴿，乃依據甲○○所駕駛之自用小客車車牌
    號碼VF-6751號報警處理，始查得上情。
二、案經羅明堂訴由高雄縣政府警察局報請臺灣高雄地方法院檢
    察署檢察官偵查起訴。
    理  由
一、本件被告甲○○所犯為死刑、無期徒刑、最輕本刑為3 年以
    上有期徒刑以外之罪，其於準備程序進行中，就被訴事實為
    有罪之陳述，經本院告知簡式審判程序之旨，並聽取被告及
    檢察官之意見後，本院合議庭認宜進行簡式審判程序，爰依
    刑事訴訟法第273 條之1 第1 項規定，裁定由受命法官獨任
    進行簡式審判程序，合先敘明。
二、前揭事實，業據被告坦承不諱，核與證人羅明堂、黃永能證
    述之情節相符，並有車牌號碼VF-6751 號自用小客車車籍查
    詢資料在卷可稽，足認被告前開自白與事實相符，本件事證
    明確，被告犯行洵堪認定。
三、查被告行為後，刑法業於94年2 月2 日經總統以華總一義字
    第09400014901 號令修正公布，並於95年7 月1 日施行，刑
    法施行法第1 條之1 亦於95年6 月14日經總統以華總一義字
    第09500085181 號令公布施行，參酌最高法院95年5 月23日
    刑事庭第8 次會議決議，修正後刑法第2 條第1 項之規定，
    係規範行為後法律變更所生新舊法律比較適用之準據法，於
    修正後刑法施行後，應適用修正後刑法第2 條第1 項之規定
    ，為「從舊從輕」之比較。另於比較時應就罪刑有關之共犯
    、未遂犯、想像競合犯、牽連犯、連續犯、結合犯，以及累
    犯加重、自首減輕暨其他法定加減原因（如身分加減）與加
    減比例等一切情形，本於統一性及整體性原則，加以比較。
    本件被告行為時，刑法第346 條第1 項恐嚇取財罪之法定刑
    為「六月以上五年以下有期徒刑，得併科一千元以下罰金」
    ，且依斯時罰金罰鍰提高標準條例第1 條前段規定，「依法
    律應處罰金、罰鍰者，就其原定數額得提高為二倍至十倍」
    。故罰金刑部分經提高後為1 萬元以下，經折算為新臺幣後
    ，最高可罰新臺幣3 萬元，最低則為新臺幣3 元（銀元1 元
    ）。至被告行為後公布施行之刑法施行法第1 條之1 規定：
    「中華民國九十四年一月七日刑法修正施行後，刑法分則編
    所定罰金之貨幣單位為新臺幣。九十四年一月七日刑法修正
    時，刑法分則編未修正之條文定有罰金者，自九十四年一月
    七日刑法修正施行後，就其所定數額提高為三十倍。但七十
    二年六月二十六日至九十四年一月七日新增或修正之條文，
    就其所定數額提高為三倍」；且刑法第33條第5 款亦修正為
    ：「主刑之種類：罰金，新台幣一千元以上，以百元計算之
    」。查刑法第346 條第1 項規定，係72年6 月26日前所訂定
    ，故依新法規定，罰金部分應提高為30倍，即最高可罰新台
    幣3 萬元，最低應罰新台幣1,000 元。經比較新、舊法之結
    果，應以被告行為時之舊法對其較為有利。
四、核被告所為，係犯刑法第346 條第1 項之恐嚇取財既遂罪。
    爰審酌被告正值壯年，不思己力賺取所需，竟為一己之貪念
    ，恐嚇被害人，侵害他人生活之安寧，以求不勞而獲之利，
    惡性非輕，然念及其犯後坦承犯行，態度尚可，及所獲財物
    價值僅為2,000 元等一切情狀，量處如主文所示之刑。又本
    件被告犯罪時間在96年4 月24日以前，合於中華民國96年罪
    犯減刑條例之規定，爰依法減其宣告刑2 分之1 ，並諭知其
    易科罰金之折算標準，併此敘明。
據上論斷，應依刑事訴訟法第273 條之1 第1 項、第299 條第1
項前段，刑法第346 條第1 項，中華民國96年罪犯減刑條例第2
條第1 項第3 款、第7 條、第9 條，修正前刑法第41條第1 項前
段，廢止前罰金罰鍰提高標準條例第2 條，判決如主文。
本案經檢察官乙○○到庭執行職務。
中　　華　　民　　國　　96　　年　　7 　　月　　18　　日
                  刑事第一庭    法　官  王淑惠
以上正本，係照原本作成，證明與原本無異。
如不服本判決，應於送達後10日內，向本院提出上訴狀。
中　　華　　民　　國　　96　　年　　7 　　月　　18　　日
                                書記官  郭素蓉
附錄法條
刑法第346條第1項
意圖為自己或第三人不法之所有，以恐嚇使人將本人或第三人之
物交付者，處6 月以上5 年以下有期徒刑，得併科1 千元以下罰
金。
